【裁判字號】    99,易,2221
【裁判日期】    991018
【裁判案由】    毒品危害防制條例
【裁判全文】
臺灣臺北地方法院刑事判決              99年度易字第2221號
公  訴  人  臺灣臺北地方法院檢察署檢察官
被      告  甲○○
上列被告因違反毒品危害防制條例案件，經檢察官提起公訴（99
年度毒偵字第2543號），本院判決如下：
    主  文
甲○○施用第二級毒品，累犯，處有期徒刑伍月，如易科罰金，
以新臺幣壹仟元折算壹日。
    事  實
一、甲○○前因施用毒品案件，經依臺灣板橋地方法院89年度毒
    聲字第2406號裁定送觀察、勒戒後，認無繼續施用毒品之傾
    向，而於民國89年4月25日釋放，並經臺灣板橋地方法院檢
    察署檢察官以89年度毒偵字第3139號為不起訴處分；嗣又於
    89年間，因施用第二級毒品案件，經臺灣板橋地方法院於89
    年9月8日以89年度毒聲字第5312號裁定令入戒治處所施以強
    制戒治，並經同院於90年5月9日以89年度重簡字第1494號判
    處有期徒刑5月，嗣於91年12月31日經同院以91年度簡上字
    第125號判決駁回上訴確定。又因施用毒品案件，經本院於
    95年4月28日以95年度易字第427號判決判處有期徒刑9月，
    於95年6月5日確定；另因偽造有價證券案件，經本院於95年
    6月7日以94年度訴字第169號判決判處有期徒刑3年3月，於
    95年11月8日經臺灣高等法院以95年度上訴字第2836號判決
    駁回上訴，於95年12月4日確定；上開2案件所處罪刑，復經
    臺灣高等法院以96年度聲減字第594號就上開有期徒刑9月裁
    定減刑後，定應執行刑為有期徒刑3年6月，甲○○入監服刑
    後於98年9月20日縮刑期滿翌日出監。詎甲○○竟仍不知悔
    改，復基於施用第二級毒品之犯意，於99年4月11日為警採
    尿時回溯96小時內之某時（扣除為警查獲至採尿時止該段期
    間），在臺北市○○區○○街之嘉興公園，以將甲基安非他
    命置放於鋁箔紙上燒烤後吸食其煙霧之方式，施用第二級毒
    品甲基安非他命1次。嗣於99年4月10日20時10分許，在臺北
    市○○區○○街156巷63弄3號前為警查獲，經警採集其尿液
    送驗後呈陽性反應，始悉上情。
二、案經臺灣臺北地方法院檢察署檢察官自動檢舉偵查起訴。
    理  由
一、按被告以外之人於審判外之言詞或書面陳述，除法律有規定
    者外，不得作為證據，刑事訴訟法第159條第1項定有明文；
    復按被告以外之人於審判外之陳述，雖不符前4條之規定，
    而經當事人於審判程序同意作為證據，法院審酌該言詞陳述
    或書面陳述作成時之情況，認為適當者，亦得為證據；當事
    人、代理人或辯護人於法院調查證據時，知有第159條第1項
    不得為證據之情形，而未於言詞辯論終結前聲明異議者，視
    為有前項之同意；同法第159條之5規定甚明。本案所據以認
    定被告甲○○犯罪事實之證據，其中屬傳聞證據部分，因被
    告及公訴人於本院言詞辯論終結前，均未對於證據能力聲明
    異議，依刑事訴訟法第159條之5規定，視為同意上開證據具
    備證據能力，本院認亦無違法或不當之情況，是該傳聞證據
    均具備證據能力，合先敘明。
二、前揭犯罪事實，業據被告甲○○於本院審理時坦承不諱，且
    其於99年4月11日為警查獲時所採集之尿液，經送台灣尖端
    先進生技醫藥股份有限公司以酵素免疫分析法初步檢驗，再
    以氣相層析質譜儀確認檢驗結果，確呈安非他命類、甲基安
    非他命陽性反應，此有該公司於99年4月16日所出具之濫用
    藥物檢驗報告、臺北市政府警察局偵辦毒品案件尿液檢驗委
    驗單各1紙在卷可證，足認被告任意性自白核與事實相符，
    堪以採信。綜上，本件事證明確，被告犯行堪以認定。
三、按施用第二級毒品甲基安非他命後會影響記憶能力及自主神
    經系統，判斷力及意志力亦均受限制，甚至引起精神錯亂，
    抑制呼吸，並具有成癮性、濫用性，戒解不易，嚴重戕害人
    之身心健康，危害社會，是毒品危害防制條例第2條第2項第
    2款將之列為第二級毒品，不得非法施用、持有。故核被告
    甲○○所為，係犯毒品危害防制條例第10條第2項施用第二
    級毒品罪。被告施用第二級毒品前持有毒品之低度行為，應
    為其施用毒品之高度行為所吸收，不另論罪。又被告有如事
    實欄所載之犯罪紀錄，此有臺灣高等法院被告前案紀錄表1
    份在卷可憑，其於有期徒刑執行完畢後5年內故意再犯本案
    有期徒刑以上之罪，為累犯，應依刑法第47條第1項規定加
    重其刑。爰審酌被告正值壯年，不思上進，且前已因施用毒
    品案件，經觀察、勒戒、強制戒治、法院判刑執行後，仍未
    能把握自新機會徹底戒除施用毒品之惡習，而再施用足以導
    致人體機能發生依賴性、成癮性及抗藥性等障礙之第二級毒
    品甲基安非他命，戕害自身健康，漠視法令禁制，惟尚能坦
    承犯行，犯後態度頗佳，兼衡其犯罪動機、手段、施用毒品
    之次數僅有1次等一切情狀，量處如主文所示之刑，並諭知
    易科罰金之折算標準。
據上論斷，應依刑事訴訟法第284條之1、第299條第1項前段，毒
品危害防制條例第10條第2項，刑法第11條、第47條第1項、第41
條第1項前段，判決如主文。
本案經檢察官蔡甄漪到庭執行職務。
中    華    民    國    99    年    10    月    18    日
                    刑事第九庭  法  官  劉素如
上正本證明與原本無異。
如不服本判決應於收受送達後10日內向本院提出上訴書狀，並應
敘述具體理由；其未敘述上訴理由者，應於上訴期間屆滿後20日
內向本院補提理由書（均須按他造當事人之人數附繕本）「切勿
逕送上級法院」。
                                  書記官  陳育君
中    華    民    國    99    年    10    月    18    日
附錄本案論罪法條：
毒品危害防制條例第10條
施用第一級毒品者，處 6 月以上 5 年以下有期徒刑。
施用第二級毒品者，處 3 年以下有期徒刑。

司法院資訊處製作；財團法人民間司法改革基金會備份。
